【裁判字號】    97,消債更,1260
【裁判日期】    980105
【裁判案由】    更生事件
【裁判全文】
臺灣臺北地方法院民事裁定          97年度消債更字第1260號
聲  請  人
即債務人    乙○○
                        巷8弄.
                        樓
代  理  人  徐豐益律師
上列當事人因消費者債務清理事件聲請更生，本院裁定如下：
    主  文
更生及保全處分聲請均駁回。
聲請費用由聲請人負擔。
    理  由
一、按債務人不能清償債務或有不能清償之虞者，得依本條例所
    定更生或清算程序，清理其債務，消費者債務清理條例第3
    條定有明文，所謂「不能清償債務」，係指債務人欠缺清償
    能力，對於已屆清償期，且已受請求之債務之全部或主要部
    分，客觀上可預見其為一般且繼續的不能清償之財產狀態之
    謂。又清償能力係由財產、信用、勞力三者構成，雖無足夠
    財產，如有良好之信用、優良之技術或持續不斷之勞力，即
    屬有清償債務之可能。又聲請更生或清算不合程式或不備其
    他要件者，法院應以裁定駁回之，但其情形可以補正者，法
    院應定期間先命補正，復為同條例第8條所明定。
二、查本件聲請人向本院聲請更生，雖主張：聲請人現任職台灣
    電力修護工作，每月薪資收入約新台幣（下同）84,320元，
    每月須繳納金融機構無擔保債務92,250元，房貸10,310元，
    民間互助會會款10,000元，合計每月必須清償112,560元，
    雖聲請人願清償，但每年金融機構無擔保債務利息即達
    477,197元（2,389,559元x19.97%=477,194元），每月僅利
    息即39,766元（477,194元/12=39,766元），如此重利循環
    之下，依聲請人現收入狀態，終其一生均無法清償完畢，經
    濟早已顯露破綻，基上述聲請鈞院積極介入調整惠予更生機
    會云云。
三、惟查，聲請人主張前已提出債權人清冊，依本條例第151條
    第1項規定以書面向最大債權金融機構甲○○○保險股份有
    限公司申請共同協商債務清償方案，惟協商不成立乙節，據
    其提出財團法人金融聯合徵信中心債權人清冊、甲○○○保
    險股份有限公司97年11月14日前置協商不成立通知書等件，
    固可信為真實。然據聲請人所述，其每月收入約為84,320元
    ，而其每月生活費用約11,200元（視訊費700元+交通費最高
    6,000元+膳食費4,500元=11,200元）、房貸每月10,310元及
    互助會會款每月10,000元，故主張其可還款能力為每月
    30,000元，分120至180期以0%償還，核與最大債權金融機構
    評估聲請人可還款能力後，提出之每月30,000元，分96期以
    年利率4.5%償還之還款方案大致相符，應不致使聲請人無法
    維持最低基本生活。況以行政院主計處公佈之97年度臺灣省
    每人每月最低生活費用為9,829元之計算標準（該最低生活
    費用即包括食、衣、住、行等費用在內），聲請人既已負債
    大於資產，本應較一般人更節約支出，撙節開銷，因此，以
    聲請人每月收入84,320元，扣除最低生活費用9,829元及協
    商還款金額約3萬元後，尚有約54,320元之餘額可供其自由
    支配使用。故聲請人以每月仍須負擔房屋貸款10,310元及互
    助會會款10,000元之事由，致無法達成協議，顯難認該事由
    為適當。復觀諸聲請人96年度財政部臺灣省北區國稅局綜合
    所得稅各類所得資料清單，其平均每月收入約可達105,501
    元（96年所得合計1,266,013元/12=105,501元），實足以負
    擔台新銀行酌定之每月應還款條件，即前置協商之債權人所
    提議之協商條件係在聲請人清償能力之範圍內。從而，本件
    尚難認聲請人有何不能清償債務之情事、或有何不能清償之
    虞之情形，故其主張之情節既與本條例第3條所定要件不符
    ，核其情形又屬無法補正，揆諸首開說明，本件聲請自不應
    准許。又本件更生之聲請既遭駁回，則本院先前所為保全處
    分之裁定即失所附麗，應併予駁回，附此說明。
四、依消費者債務清理條例第3條、第8條、第15條，民事訴訟法
    第95條、第78條，裁定如主文。
中    華    民    國    98    年    1     月    5     日
              民事第八庭    法      官  陳靜茹
上為正本係照原本作成
如不服本裁定，應於裁定送達後10日內，以書狀向本院提出抗告
，並繳納抗告費新臺幣1千元
中    華    民    國    98    年    1     月    5     日
                            書  記  官  林桂玉


司法院資訊處製作；財團法人民間司法改革基金會備份。
